【裁判字號】    92,交聲,106
【裁判日期】    920704
【裁判案由】    聲請回復原狀
【裁判全文】
臺灣雲林地方法院刑事裁定                        九十二年度交聲字第一六號
    聲  請  人
    即受處分人  甲○○
右列聲請人因交通聲明異議案件，不服本院中華民國九十二年四月二十四日交通法庭
裁定（九十二年交聲字第三一號，處分案號：交通部公路總局嘉義區監理所雲林監理
站雲監五字第裁七二－Ａ四Ｉ三００三二一號），於逾抗告期間後聲請回復原狀，本
院裁定如左：
    主    文
聲請駁回。
    理    由
一、本件聲請意旨略以：聲請人甲○○遲誤抗告期間之原因，係因為聲請人於民國九
    十二年二月十九日即入伍服兵役，而本院於九十二年四月十日所為之九十二年度
    交聲字第三一號裁定，係依聲請人聲明異議狀上所載之住址即雲林縣斗南鎮新南
    里五鄰二四之六號送達，而由聲請人之父親顏秋麟收受。是聲請人因為服兵役才
    遲誤抗告期間，顯然非因過失遲誤抗告期間，爰依規定聲請回復原狀。
二、按非因過失，遲誤上訴、抗告或聲請再審之期間，或聲請撤銷或變更審判長、受
    命推事、受託推事裁定或檢察官命令之期間者，於其原因消滅後五日內，得聲請
    回復原狀，刑事訴訟法第六十七條第一項，定有明文。次按送達文書，除本章有
    特別規定外，準用民事訴訟法之規定。又送達於住居所、事務所或營業所，不獲
    會晤應受送達人者，得將文書付與有辨別事理能力之同居人或受僱人；刑事訴訟
    法第六十二條，民事訴訟法第一百三十七條第一項，亦分別定有明文。倘文書已
    付與有辨別事理能力之同居人或受僱人，其效力自應認與交付本人相同，至於該
    同居人或受僱人已否轉交，何時轉交，均非所問。
三、經查，本件應送達聲請人之裁定，係依照聲請人於九十二年二月十三日，向本院
    提出交通聲明異議狀上陳明地址為「雲林縣斗南鎮新南里五鄰二四之六號」，本
    院於九十二年四月十日以九十二年度交聲字第三一號裁定駁回，並依聲請人所陳
    明之上開地址送達，於九十二年四月十五日送達聲請人父親顏秋麟收受，有該送
    達證書在卷可稽（見本院卷第九頁）。而聲請人父親顏秋麟亦居住該處，是顏秋
    麟顯係聲請人之同居人，又無證據證明顏秋麟不具有辨別事理之能力。因此，顏
    秋麟簽收訴訟文書之效力，與送達於本人收受相同。至於顏秋麟是否遲延轉交與
    聲請人，因本件郵務人員送達裁定時，已依法交付與聲請人同住所有識別能力之
    同居人，即已生送達之效力，聲請人之抗告期間，即應自送達之翌日起算，則其
    抗告期間五日再加計在途期間二日，至九十二年四月二十二日即已屆滿，而聲請
    人遲至九十二年四月二十四日，才向本院提起抗告，顯已逾越法定抗告期間。聲
    請人雖以入伍服兵役為由，並提出雲林縣九十二年第Ｃ六四二梯次陸戰隊大專常
    備兵徵集令影本乙紙為證，主張非因過失而遲誤抗告期間，惟聲請人既非不能以
    本人之意思委任他人或其他方法依期抗告，則其遲誤期間即難謂無過失。綜上，
    聲請人遲延本件抗告期間，顯非因天災或其他不應歸責於己之事由所致，核與聲
    請回復原狀之要件不合，其聲請回復原狀即無理由，應予駁回。
三、據上論斷，依刑事訴訟法第六十九條第一項前段，裁定如主文。
中      華      民      國    九十二    年      七      月      四      日
                                  臺灣雲林地方法院刑事第一庭
                                        法  官  許佩如
右正本證明與原本無異。
如不服本裁定，應於裁定送達後五日內向本院提出抗告狀。
                                        書記官  賴成育
中      華      民      國    九十二    年      七      月      四      日


司法院資訊處製作；財團法人民間司法改革基金會備份。
